臺灣高雄地方法院刑事判決　　　　　　　　　　　　　九十一年度訴字第六二九號
　　公　訴　人　臺灣高雄地方法院檢察署檢察官
　　被　　　告　甲○○
右列被告因毒品危害防制條例等案件，經檢察官提起公訴（九十年度偵字第一七七二
九號），本院判決如左：
    主  文
甲○○運輸第一級毒品，處有期徒刑柒年貳月。扣案第一級毒品海洛因壹包（驗後淨
重拾點伍柒公克）沒收銷燬之。
運輸第二級毒品部分無罪。
    事  實
一、甲○○明知海洛因業經公告列為毒品危害防制條例第二條第二項第一款之第一級
    毒品，且係行政院公告管制進口之物品，不得私運進口，竟於民國九十年九月二
    十三日凌晨，在中國大陸廣東省珠海市「霹靂火舞廳」內，以新台幣九千六百元
    之代價，購買第一級毒品海洛因一包（驗後淨重一０‧五七公克），欲供己施用
    ，復基於運輸第一級毒品海洛因進入臺灣之犯意，將上開海洛因一包藏放於其內
    褲內，並於同年月二十四日十八時五十五分許，自澳門搭乘復興航空公司班機返
    回高雄，而將上開毒品海洛因一包運輸進入台灣，嗣於同日二十一時五分許，甲
    ○○於高雄小港國際機場入境時，當場為屏東縣警察局里港分局會同內政部警政
    署航空警察局高雄分局及財政部關稅局安檢人員共同查獲，並扣得上開毒品海洛
    因一包（驗後淨重一０‧五七公克）。
二、案經屏東縣警察局里港分局報告台灣高雄地方法院檢察署檢察官偵查起訴。
    理  由
壹、有罪部分：
一、右揭犯罪事實業經被告甲○○於偵查及審判中坦承不諱，而扣案白色粉末經送法
    務部調查局鑑定結果，確為第一級毒品海洛因無誤，此有法務部調查局編號00
    0000000號鑑定通知書一紙在卷足憑，此外，復有高雄關稅局扣押貨物、
    運輸工具收據及搜索筆錄、高雄關稅局高雄機場函各一紙附卷可稽，本件事證明
    確，被告犯行已堪認定。
二、查海洛因係屬毒品危害防制條例第二條第二項第一款之第一級毒品，亦屬行政院
    依據懲治走私條例第二條第四項所頒訂「懲治走私條例公告管制物品項目及其數
    額」之公告甲項之(四)所列之管制進出口物品。按毒品危害防制條例（原肅清煙毒
    條例）所謂之運輸，並不以為他人輸送為必要，即為自己輸送者亦包括在內，且
    運輸不以國外輸入國內或國內輸出國外為限，其在國內運輸者亦屬之，零星夾帶
    或短途持送得斟酌實際情形依持有煙毒罪論科（最高法院八十二年度第三次刑事
    庭會議決議、司法院院解字第三五四一號解釋意旨參照），又按院解字第三五四
    一號解釋係指無運輸或販賣之意圖單純持有煙毒者而言，並非謂凡零星夾帶或短
    途持送煙毒者不問其犯意如何概論以持有煙毒之罪（司法院院解字第三八五三號
    解釋意旨參照），被告為自己自大陸地區帶十餘公克之毒品海洛因走私輸入臺
    灣，數量非微，已非所謂「零星夾帶」或「短途持送」之情形，衡諸上開解釋意
    旨，已該當運輸毒品海洛因之構成要件；是被告自大陸地區帶毒品海洛因以搭
    機方式走私輸入臺灣之行為，係犯懲治走私條例第二條第一項之私運管制物品進
    口罪、毒品危害防制條例第四條第一項之運輸第一級毒品罪。其持有第一級毒品
    海洛因後進而運輸，其持有之低度行為應為運輸之高度行為所吸收，不另論罪。
    被告以一行為觸犯上開二罪名，係為想像競合犯，應依刑法第五十五條之規定論
    以一罪，並從一重之運輸第一級毒品罪處斷。又查被告二年前因車禍受傷，致右
    髖關節發生退化性關節炎併股骨頭壞死變形，已達施行全人工髖關節之標準，有
    其所提診斷證明書二紙在卷可憑，被告為求日後手術止痛之用，竟一時失慮而購
    買毒品，並自大陸運輸進入台灣，惟其目的僅為供己施用，對於社會危害較輕，
    倘科以法定最輕刑之無期徒刑，猶嫌過重，犯罪情狀顯可憫恕，爰依刑法第五十
    九條之規定酌量減輕其刑。審酌被告走私毒品海洛因輸入臺灣，數量非微，一旦
    流入市面，將嚴重戕害國人身心健康並危害社會治安，惟念其係在機場入境時即
    為警查獲，尚未流入市面造成實際危害及其為供己施用止痛而運輸之動機等一切
    情狀，爰酌情量處如主文所示之刑，以資懲儆。扣案之第一級毒品海洛因一包（
    驗後淨重一０‧五七公克），應依毒品危害防制條例第十八條第一項前段之規定
    宣告沒收銷燬之。
貳、無罪部分：
一、公訴意旨另謂被告於上揭時、地，同時自澳門運輸第二級毒品搖頭丸（ＭＤＭＡ
    ）二顆入境台灣，涉有懲治走私條例第二條第一項之私運管制物品罪及毒品危害
    防制條例第四條第二項之運輸第二級毒品罪嫌。
二、按犯罪事實應依證據認定之，無證據不得推定其犯罪事實；又不能證明被告犯罪
    者，即應諭知無罪之判決。次按被告之自白為證據之一種，須非出於強暴、脅迫
    、利誘、詐欺或其他不正之方法，且與事實相符者，方得採為證據，刑事訴訟法
    第一百五十四條、第三百零一條第一項前段及第一百五十六條第一項分別定有明
    文。而認定不利於被告之事實，須依積極證據，苟積極證據不足為不利於被告事
    實之認定，即應為有利於被告之認定，更不必有何有利之證據，最高法院著有三
    十年上字第八一六號判例足資參照。
三、公訴人認被告涉有上開犯嫌，係以被告之自白及扣案之不明藥丸二顆為其論據。
    訊據被告甲○○雖自承確有運輸扣案不明藥丸二顆入境台灣之事實，然辯稱該藥
    丸係其向「老王」購買海洛因時所附贈，其亦不知究竟含有何種成分等語。經查
    ，扣案藥丸二顆經本院送高雄醫學大學附設中和紀念醫院鑑定結果，含有甲基安
    非他命、Ｋ他命（Ketamine）、咖啡因（Caffeine）等成分，然並無ＭＤＭＡ反
    應，此有該院編號0000000號檢驗報告附卷足稽。被告在警訊及偵查中固
    曾坦承該藥丸為搖頭丸，然前開搜索筆錄及高雄關稅局高雄機場分局九十年九月
    二十四日函中均載為「疑似搖頭丸」，有該筆錄及函件附於警訊筆錄可憑，參以
    該藥丸外觀上並無標示搖頭丸或ＭＤＭＡ之字樣，被告何能知悉該藥丸即係搖頭
    丸？足見被告前開運輸搖頭丸之自白與事實不符，自不得採為認定被告犯罪之證
    據，是被告所辯不知藥丸究竟含有何種成分等語，應屬真實而堪採信。再者，上
    開扣案藥物固含有第二級毒品安非他命之成分，但其係三種藥物混合製成，並非
    單純存在之物品，是否即得視為第二級毒品安非他命，容非無疑。此與市售減肥
    等物品或藥品內亦曾被檢出含有安非他命成分，惟在醫學上卻不被認為第二級毒
    品者相同！被告既不知該藥丸之成分，其將之運輸入境，顯缺乏運輸毒品之故意
    ，自難因其偵查中與事實不符之自白，遽為不利之認定。此外，本院復查無其他
    積極證據足資認定被告有何公訴人所指運輸第二級毒品ＭＤＭＡ之犯行，揆諸前
    揭法條及判例之說明，不能證明被告犯罪，依法自應諭知無罪之判決。
據上論斷，應依刑事訴訟法第二百九十九條第一項前段、第三百零一條前段，懲治走
私條例第二條第一項、毒品危害防制條例第四條第一項、第十八條第一項前段，刑法
第十一條前段、第五十五條、第五十九條，判決如主文。
中      華      民      國      九十一    年      五      月    十三    日
              臺灣高雄地方法院刑事第一庭
                                          審判長法  官  林  水  城
                                                法  官  曾  逸  誠
                                                法  官  謝  雨  真
右正本證明與原本無異。
如不服本判決，應於判決送達後十日內，向本院提出上訴狀。
                                                書記官  陳  威  志
中    華    民    國      九十一      年      五      月      十四      日
附錄本案論罪科刑法條：
懲治走私條例第二條
私運管制物品進口﹑出口逾公告數額者，處七年以下有期徒刑，得併科新台幣二十萬
元以下罰金。
以犯前項之罪為常業者，處三年以上十年以下有期徒刑，得併科新台幣三十萬元以下
罰金。
第一項之未遂犯罰之。
第一項所稱管制物品及其數額，由行政院公告之。
毒品危害防制條例第四條
製造、運輸、販賣第一級毒品者，處死刑或無期徒刑；處無期徒刑者，得併科新台幣
一千萬元以下罰金。
製造、運輸、販賣第二級毒品者，處無期徒刑或七年以上有期徒刑，得併科新台幣七
百萬元以下罰金。
製造、運輸、販賣第三級毒品者，處五年以上有期徒刑，得併科新台幣五百萬元以下
罰金。
製造、運輸、販賣專供製造或施用毒品之器具者，處一年以上七年以下有期徒刑，得
併科新台幣一百萬元以下罰金。
前四項之未遂犯罰之。
